臺北高等行政法院裁定
111年度聲字第148號
聲  請  人  郭俊良                                      

上列聲請人與相對人新北市政府間聲請假處分事件（本院104年
度全字第100號），聲請法官迴避，本院裁定如下：
    主  文
聲請駁回。
聲請訴訟費用由聲請人負擔。
    理  由　　　　　　　　　　　　　　
一、按行政訴訟法第20條規定：「民事訴訟法第33條至第38條之
    規定，於本節（法官之迴避）準用之。」民事訴訟法第33條
    第1項第2款規定：「遇有下列各款情形，當事人得聲請法官
    迴避：……法官有前條所定以外之情形，足認其執行職務有
    偏頗之虞者。」而民事訴訟法第33條第1項第2款規定法官有
    應自行迴避而不自行迴避以外之情形，足認其執行職務有偏
    頗之虞，據而聲請法官迴避者，應以法官對於訴訟標的有特
    別利害關係，或與當事人之一造有密切之交誼或嫌怨，或基
    於其他情形客觀上足疑其為不公平之審判者為其原因事實。
    若僅憑當事人之主觀臆測，或不滿意法官進行訴訟遲緩，或
    認法官指揮訴訟欠當，即不得謂其有偏頗之虞，亦不得以其
    於另案曾受同一法官不利之裁判，遽認該法官執行職務即有
    偏頗之虞。再聲請法官迴避制度，其目的無非在使該法官不
    執行職務，若事件業已終結，法官已無應執行之職務，自不
    得再聲請法官迴避。
二、聲請意旨略以：聲請人曾於民國104年4月28日提出「行政訴
    訟聲請定暫時狀態」假處分保全聲請，就本案訴訟（本院10
    4年度訴字第82號），聲請法院為保全處分，經本院以104年
    度全字第43號事件受理。惟上開假處分保全聲請案之合議庭
    法官胡方新、鍾啟煌、蘇嫊娟有編造當事人主張權利主體、
    涉觸犯偽造文書罪等相關枉法偏頗方式行不公平審判之事實
    。而聲請人於111年9月14日收到本院111年度聲字第143號裁
    定，始知仍執由上開3位法官審理。為此，就另案即本院104
    年度全字第100號假處分案件，依行政訴訟法第20條準用民
    事訴訟法第33條第1項第2款規定，聲請上開3位法官迴避等
    語。
三、經查：聲請人前就本院104年度訴字第82號事件，向本院聲
    請假處分，經本院於104年12月31日以104年度全字第100號
    裁定，駁回其聲請，復經最高行政法院於105年1月28日以10
    5年度裁字第170號裁定，駁回聲請人之抗告而確定在案，有
    各該裁定暨索引卡查詢案件基本資料作業附卷可參。可見本
    院104年度全字第100號假處分保全程序已經終結，聲請人聲
    請迴避之法官已無應執行職務，自不得再聲請法官迴避。故
    聲請人於111年9月15日（本院收狀日）具狀聲請上開3位法
    官迴避，核與聲請迴避之要件不符，而無從准許，自應裁定
    駁回。
四、依行政訴訟法第104條，民事訴訟法第95條、第78條，裁定
    如主文。
中　　華　　民　　國　　111　 年　　9　　 月　　23 　 日
　　　　　　　　　  　臺北高等行政法院第五庭
                          　　  審判長法  官　陳  心  弘
                             　　  　 法  官　鄭  凱  文
                            　 　  　 法  官　林  妙  黛
上為正本係照原本作成。
如不服本裁定，應於送達後10日內向本院提出抗告狀（須按他造
人數附繕本）。 
中　　華　　民　　國　　111　 年　　9　　 月　　23　　日
                                      書記官  高  郁  婷